【裁判字號】    92,易,201
【裁判日期】    921023
【裁判案由】    毒品危害防制條例
【裁判全文】
臺灣苗栗地方法院刑事判決                          九十二年度易字第二０一號
    公  訴  人  臺灣苗栗地方法院檢察署檢察官
    被      告  乙○○  男  五.
右列被告因違反毒品危害防制條例案件，經檢察官提起公訴（九十二年度毒偵字第二
八一號）及移送併辦（九十二年度毒偵字第六八八號），經本院合議庭裁定適用簡式
審判程序，判決如左：
    主  文
乙○○連續施用第二級毒品，累犯，處有期徒刑壹年。扣案之第二級毒品安非他命共
參點參公克（含袋重）沒收銷燬之。
    事  實
一、乙○○前因施用毒品案件，經本院裁定送勒戒處所觀察、勒戒後，認無繼續施用
    毒品之傾向，以八十七年度易字第三三０號判決免刑確定。復因施用第二級毒品
    案件，經觀察、勒戒後，認為有繼續施用毒品之傾向，先送強制戒治，於八十九
    年二月二十六日戒治完畢，並由臺灣苗栗地方法院檢察署檢察官於以八十九年度
    毒偵字第五六六號、戒毒偵字第二０號提起公訴，經本院以八十九年度易字第四
    ０九號判決判處有期徒刑七月確定。詎其又因三犯施用第二級毒品案件，再送強
    制戒治，於九十年九月三十一日執行戒治完畢，並由臺灣苗栗地方法院檢察署檢
    察官以八十九年度毒偵字第一一０七號、第一一三五號提起公訴，嗣於八十九年
    十一月十三日，經本院以八十九年度易字第五八四號判處有期徒刑八月確定，嗣
    經本院定應執行之刑為有期徒刑一年，甫九十一年八月十八日縮刑期滿執行完畢
    （構成累犯）。詎仍不知悔改，又基於施用第二級毒品安非他命之概括犯意，自
    九十二年三月十二日十四時四十分許（為警採尿時）回溯九十六小時內某時起至
    同年八月二十日二十時許止，連續在其位於苗栗縣苗栗市福安里二二鄰新村一０
    八號住處或苗栗市○○路河堤下，以自製之吸食器（未經扣案）不法施用安非他
    命多次，嗣於同年三月十二日十三時二十分許，在苗栗市中正號一一八二號前，
    為警查獲非法持有第二級毒品安非他命一．四公克（含袋重）；又於同年八月二
    十一日十七時四十分許，在苗栗縣公館鄉五谷村五鄰向陽大地社區入口處，為警
    查獲持有第二級毒品安非他命一．九公克（含袋重），嗣經警採集其尿液送苗栗
    縣衛生局檢驗結果，均呈甲基安非他命陽性反應始揭上情。
二、案經苗栗縣警察局報請臺灣苗栗地方法院檢察署檢察官偵查起訴及移送併辦。
    理  由
一、右揭事實，業據被告乙○○於本院審理時坦承不諱，且被告先後於九十二年三月
    十二日及同年八月二十一日為警查獲時所採尿液，經送鑑驗結果，均呈甲基安非
    他命陽性反應乙節，有苗栗縣衛生局九十二年三月十四日苗衛檢字第０九二００
    ００三四四九號（檢體編號Ｆ０２８）、九十二年九月一日甲○衛字第０九二０
    ０一三八七二號（檢體編號Ａ２８８８６）煙毒尿液檢驗成績書各一紙在卷可按
    。稽諸被告就其九十二年八月二十日二十時許之施用犯行，於偵查中即己自白不
    諱及行政院衛生署藥物食品檢驗局八十一年二月八日藥檢壹字第００一一五六號
    函，就常人吸用甲基安非他命，其尿液於九十六小時內均可自尿液中驗有甲基安
    非他命陽性反應之意旨，被告上開之自白，應與事實相符。此外，復有先後扣案
    之第二級毒品安非他命共三．三公克在案可憑，是被告上開連續施用安非他命之
    犯行，堪以認定。又被告前因施用毒品案件，經本院裁定送勒戒處所觀察、勒戒
    後，認無繼續施用毒品之傾向，以八十七年度易字第三三０號判決免刑確定。復
    因施用第二級毒品案件，經觀察、勒戒後，認為有繼續施用毒品之傾向，先送強
    制戒治，於八十九年二月二十六日戒治完畢，並經本院以八十九年度易字第四０
    九判決判處有期徒刑七月確定；又因三犯施用第二級毒品案件，再送強制戒治，
    於九十年九月三十一日執行戒治完畢，並由本院判處有期徒刑八月確定等情，亦
    有上開判決書及臺灣高等法院被告全國前案紀錄表附卷可證。足認本件事證明確
    ，被告係三犯以上施用毒品犯行，洵堪認定。
二、核被告所為，係犯毒品危害防制條例第十條第二項之施用第二級毒品罪。被告先
    後多次施用安非他命犯行，時間緊接，方法相同，顯係基於概括犯意反覆為之，
    為連續犯，應依刑法第五十六條之規定，以一罪論，並加重其刑。被告施用毒品
    前之持有毒品低度行為，應為施用毒品之高度行為所吸收，不另論罪。公訴人起
    訴事實雖僅敘及被告九十二年三月十二日十四時四十分許（為警採尿時）回溯九
    十六小時內之犯行，惟斯時起至同年八月二十日二十時許止之連續犯行，既經檢
    察官移送併辦，且與起訴事實有連續犯之裁判上一罪關係，應為起訴效力所及，
    本院自應併予審究。又被告乙○○前經本院判處有期徒刑八月、七月，並經定應
    執行之刑為有期徒刑一年確定，甫於九十一年八月十八日縮刑期滿執行完畢，有
    臺灣苗栗地方法院檢察署刑案資料查註表附卷可稽，被告於上開有期徒刑執行完
    畢後五年內，再犯本件法定本刑為有期徒刑以上刑之罪，為累犯，應依刑法第四
    十七條規定遞加重其刑。爰審酌被告一再施用第二級毒品，不知悔改，惡性非淺
    ，惟所犯係自殘行為，所生之危害不大，犯罪後坦承犯行等一切情狀，量處如主
    文所示之刑，以示懲儆。扣案之第二級毒品安非他命共三．三公克（含袋重）為
    毒品危害防制條例第二條第一項第二款所示之毒品，應依同條例第十八條前段沒
    收銷燬之。至於被告施用毒品之吸食器，既未經扣案，被告於審理中又陳明業已
    丟棄，即不能證明仍然存在，為免未來執行困難，爰不宣告沒收。
據上論斷，應依刑事訴訟法第二百七十三條之一第一項、第二百九十九條第一項前段
，毒品危害防制條例第十條第二項、第十八條前段，刑法第十一條、第五十六條、第
四十七條、判決如主文。
本案經檢察官廖啟村到庭執行職務。
中      華      民      國    九十二    年      十      月    二十三    日
                                       苗栗地方法院刑事第二庭
                                           法  官  楊  台  清
右正本證明與原本無異。
如不服本判決，應於送達後十日內向本院提出上訴狀(須附繕本)，上訴於臺灣高等
法院臺中分院。
                                           書記官  李  達  成
中      華      民      國    九十二    年      十      月    二十三    日
附錄論罪科刑法條
毒品危害防制條例第十條第二項
施用第二級毒品者，處三年以下有期徒刑。


司法院資訊處製作；財團法人民間司法改革基金會備份。
